【裁判字號】    98,財管,9
【裁判日期】    980527
【裁判案由】    選任遺產管理人
【裁判全文】
臺灣板橋地方法院民事裁定              98年度財管字第9號
聲  請  人  合作金庫商業銀行股份有限公司
法定代理人  丙○○
代  理  人  乙○○
上列當事人間聲請選任遺產管理人事件，本院裁定如下：
    主      文
選任劉國斯律師（地址：臺北縣永和市○○路○段147 號3 樓之
5） 為被繼承人甲○○（男、民國○○年○ 月○○日生、身分證統一
編號：Ｚ000000000 號、生前籍設臺北縣林口鄉太平嶺25號，95
年4 月21死亡）之遺產管理人。
程序費用由被繼承人甲○○之遺產負擔。
     理     由
一、按繼承開始時，繼承人之有無不明，而無親屬會議或親屬會
    議未於1 個月內選定遺產管理人者，利害關係人或檢察官得
    聲請法院選任遺產管理人，並由法院依公示催告程序，定6
    個月以上之期限，公告繼承人，命其於期限內承認繼承；又
    被繼承人之所有繼承人均拋棄其繼承權者，亦準用關於無人
    承認繼承之規定，民法第1177條、第1178條第2 項、第1176
    條第6 項定有明文。
二、本件聲請意旨略以：被繼承人甲○○（男、民國○○年○ 月○○
    日生、身分證統一編號：Ｚ000000000 號、生前籍設臺北縣
    林口鄉太平嶺25號）於95年4 月21日死亡，其法定順位之繼
    承人已全部拋棄繼承，並經鈞院以95年度繼字第941 號准予
    備查在案。被繼承人甲○○生前於82年3 月27日向聲請人借
    款新臺幣119 萬元，迄至95年7 月27日，尚有本金餘額新臺
    幣484,453 元未償還。迄今均無親屬會議為其選任遺產管理
    人，以致聲請人無法對被繼承人之遺產行使權利，聲請人爰
    以利害關係人身分，請求鈞院依職權裁定選任劉國斯律師為
    被繼承人甲○○之遺產管理人等語。
三、經查，聲請人上開主張，業據聲請人提出除戶戶籍謄本、戶
    籍謄本、本院96年10月1 日板院輔家科春潁字第051977號函
    影本、借據影本、約定書影本、放款客戶資料查詢單影本各
    1 件為證，復經本院依職權調取本院95年度繼字第941 號拋
    棄繼承事件卷宗查明屬實，堪堪信為真實。又聲請人具狀推
    薦劉國斯律師擔任被繼承人之遺產管理人，並經劉國斯律師
    到庭表示同意。本院審酌劉國斯律師具有專業法律學識，且
    願意擔任被繼承人甲○○之遺產管理人，是聲請人以利害關
    係人身分，聲請選任劉國斯律師為被繼承人甲○○之遺產管
    理人，核與首揭規定尚無不合，應予准許。
四、依非訟事件法第157 條，裁定如主文。
中    華    民    國    98    年    5     月    27    日
                  家事法庭  法  官  林春長
以上正本係照原本作成。
如對本裁定抗告須於裁定送達後10日內向本院提出抗告狀。
中    華    民    國    98    年    5     月    27    日
                            書記官  高小婷


司法院資訊處製作；財團法人民間司法改革基金會備份。
